<?xml version='1.0' encoding='utf-8'?>
<verb default="aischiceáil" disambig="">
  <verbalNoun default="aischiceáil" />
  <verbalAdjective default="aischiceáilte" />
  <tenseForm default="aischiceáil" tense="Past" dependency="Indep" person="Base" />
  <tenseForm default="aischiceálamar" tense="Past" dependency="Indep" person="Pl1" />
  <tenseForm default="aischiceáladar" tense="Past" dependency="Indep" person="Pl3" />
  <tenseForm default="aischiceáladh" tense="Past" dependency="Indep" person="Auto" />
  <tenseForm default="aischiceáil" tense="Past" dependency="Dep" person="Base" />
  <tenseForm default="aischiceálamar" tense="Past" dependency="Dep" person="Pl1" />
  <tenseForm default="aischiceáladar" tense="Past" dependency="Dep" person="Pl3" />
  <tenseForm default="aischiceáladh" tense="Past" dependency="Dep" person="Auto" />
  <tenseForm default="aischiceáladh" tense="PastCont" dependency="Indep" person="Base" />
  <tenseForm default="aischiceálainn" tense="PastCont" dependency="Indep" person="Sg1" />
  <tenseForm default="aischiceáilteá" tense="PastCont" dependency="Indep" person="Sg2" />
  <tenseForm default="aischiceálaimis" tense="PastCont" dependency="Indep" person="Pl1" />
  <tenseForm default="aischiceálaidís" tense="PastCont" dependency="Indep" person="Pl3" />
  <tenseForm default="aischiceáiltí" tense="PastCont" dependency="Indep" person="Auto" />
  <tenseForm default="aischiceáladh" tense="PastCont" dependency="Dep" person="Base" />
  <tenseForm default="aischiceálainn" tense="PastCont" dependency="Dep" person="Sg1" />
  <tenseForm default="aischiceáilteá" tense="PastCont" dependency="Dep" person="Sg2" />
  <tenseForm default="aischiceálaimis" tense="PastCont" dependency="Dep" person="Pl1" />
  <tenseForm default="aischiceálaidís" tense="PastCont" dependency="Dep" person="Pl3" />
  <tenseForm default="aischiceáiltí" tense="PastCont" dependency="Dep" person="Auto" />
  <tenseForm default="aischiceálann" tense="PresCont" dependency="Indep" person="Base" />
  <tenseForm default="aischiceálaim" tense="PresCont" dependency="Indep" person="Sg1" />
  <tenseForm default="aischiceálaimid" tense="PresCont" dependency="Indep" person="Pl1" />
  <tenseForm default="aischiceáiltear" tense="PresCont" dependency="Indep" person="Auto" />
  <tenseForm default="aischiceálann" tense="PresCont" dependency="Dep" person="Base" />
  <tenseForm default="aischiceálaim" tense="PresCont" dependency="Dep" person="Sg1" />
  <tenseForm default="aischiceálaimid" tense="PresCont" dependency="Dep" person="Pl1" />
  <tenseForm default="aischiceáiltear" tense="PresCont" dependency="Dep" person="Auto" />
  <tenseForm default="aischiceálfaidh" tense="Fut" dependency="Indep" person="Base" />
  <tenseForm default="aischiceálfaimid" tense="Fut" dependency="Indep" person="Pl1" />
  <tenseForm default="aischiceálfar" tense="Fut" dependency="Indep" person="Auto" />
  <tenseForm default="aischiceálfaidh" tense="Fut" dependency="Dep" person="Base" />
  <tenseForm default="aischiceálfaimid" tense="Fut" dependency="Dep" person="Pl1" />
  <tenseForm default="aischiceálfar" tense="Fut" dependency="Dep" person="Auto" />
  <tenseForm default="aischiceálfadh" tense="Cond" dependency="Indep" person="Base" />
  <tenseForm default="aischiceálfainn" tense="Cond" dependency="Indep" person="Sg1" />
  <tenseForm default="aischiceálfá" tense="Cond" dependency="Indep" person="Sg2" />
  <tenseForm default="aischiceálfaimis" tense="Cond" dependency="Indep" person="Pl1" />
  <tenseForm default="aischiceálfaidís" tense="Cond" dependency="Indep" person="Pl3" />
  <tenseForm default="aischiceálfaí" tense="Cond" dependency="Indep" person="Auto" />
  <tenseForm default="aischiceálfadh" tense="Cond" dependency="Dep" person="Base" />
  <tenseForm default="aischiceálfainn" tense="Cond" dependency="Dep" person="Sg1" />
  <tenseForm default="aischiceálfá" tense="Cond" dependency="Dep" person="Sg2" />
  <tenseForm default="aischiceálfaimis" tense="Cond" dependency="Dep" person="Pl1" />
  <tenseForm default="aischiceálfaidís" tense="Cond" dependency="Dep" person="Pl3" />
  <tenseForm default="aischiceálfaí" tense="Cond" dependency="Dep" person="Auto" />
  <moodForm default="aischiceáladh" mood="Imper" person="Base" />
  <moodForm default="aischiceálaim" mood="Imper" person="Sg1" />
  <moodForm default="aischiceáil" mood="Imper" person="Sg2" />
  <moodForm default="aischiceálaimis" mood="Imper" person="Pl1" />
  <moodForm default="aischiceálaigí" mood="Imper" person="Pl2" />
  <moodForm default="aischiceálaidís" mood="Imper" person="Pl3" />
  <moodForm default="aischiceáiltear" mood="Imper" person="Auto" />
  <moodForm default="aischiceála" mood="Subj" person="Base" />
  <moodForm default="aischiceálaimid" mood="Subj" person="Pl1" />
  <moodForm default="aischiceáiltear" mood="Subj" person="Auto" />
</verb>
